臺灣雲林地方法院刑事判決　　　　　　　　　　　　　　九十年度訴字第三八三號
　　公　訴　人　臺灣雲林地方法院檢察署檢察官
　　被　　　告　乙○○
右列被告因強盜案件，經檢察官提起公訴（九十年度偵字第三七八九號），本院判決
如左：
    主  文
本件公訴不受理。
    理  由
一、本件公訴意旨略以：被告乙○○意圖為自己不法之所有，於民國九十年九月十四
    日凌晨一時二十分許，侵入雲林縣崙背鄉枋南村十八之三號被害人甲○○住處行
    竊，竊得手錶一只後，嗣因甲○○察覺，被告即騎乘機車逃離，不理會自後追趕
    之甲○○，且為防護所竊得之贓物，竟取出水果刀往甲○○身上剌去，為甲○○
    躲開，甲○○為自衛並自地上拾起磚塊，雙方對峙數分鐘後，為據報前往現場處
    理之警員當場逮捕，因認被告涉犯刑法第三百二十九條之準強盜罪嫌。
二、按已經提起公訴或自訴之案件，在同一法院重行起訴者，應諭知不受理之判決，
    刑事訴訟法第三百零三條第二款定有明文。又刑法第三百二十九條之強暴脅迫，
    以當場實施者為限，而所謂當場，固不以實施竊盜或搶奪者尚未離去現場為限，
    即已離開盜所而尚在他人跟蹤追躡中，仍不失為當場，惟如在脫離犯罪場所或追
    捕者之視線以後，基於別種事實而對被害人實施強暴、脅迫行為，則雖意在防護
    贓物或脫免逮捕，亦不過為另犯他罪之原因，與前之竊盜或搶奪行為無關，自不
    能適用該條以強盜論（最高法院二十八年度上字第一九八四號、二十八年度非字
    第四三號判例意旨參照）。
三、訊據被告乙○○雖坦承於前開時、地，竊取被害人甲○○之手錶一只等情不諱，
    惟否認有何準強盜之犯行，辯稱案發當時其並無持刀剌被害人，是見被害人手拿
    磚塊，才拿刀抵抗云云。經查：被害人在雲林縣崙背鄉○○村○○路一三○巷十
    號前追到被告時，被告竟取出水果刀與被害人對抗，雙方對峙數分鐘後，始為警
    員逮捕等情，固據被害人指訴綦詳，且為被告於本院審理時所供明，並經證人即
    到場處理之警員陳建奇、李權崇證述明確。惟被害人於警訊時陳稱：「：：我發
    現不對，我從二樓穿好衣服下樓，查看樓下神明桌上的金牌有無失竊及手錶，才
    發現手錶被張嫌竊走，當時我的房東剛好回家，我問房東有無看見一位年青人騎
    乘機車，房東說在枋南二十號前有看見一部黑色機車，我趕快向房東借ＩＸＣ─
    八八二重機車隨後追趕，騎到枋南村枋南二十號前，看是否在我家行竊的那位竊
    嫌，張嫌剛好從枋南二十號走出，發動機車ＮＴＺ─三一七號向崙背方向逃逸，
    我在後面追趕大約十公尺處時，他有停下來，我向前問他時，竊嫌就騎乘機車快
    速逃逸，逃至崙背鄉○○村○○路一三○巷十號後停下，然後從身上取出一支水
    果刀向我的方向走過來：：」等語（見警卷第四頁背面），從被害人之陳述，足
    證被告曾一度脫離被害人之跟蹤追躡，而係詢問其房東之後，才又追上被告。參
    以雲林縣警察局西螺分局所繪製之被告逃逸路徑圖所示，被告自被害人住處離開
    後，途經民權路、中山路、正義路，至中山路一三○巷十號前始追到被告，有上
    開被告強盜案路徑圖可按（見本院卷），被告實施強暴脅迫地點距離被告行竊地
    點有數條街之遠等情，尚難認被告嗣後持刀與被害人抵抗之行為，係其先前竊盜
    行為後所當場實施之強暴脅迫行為，揆諸前開說明，自不能認被告所為已該當刑
    法第三百二十九條之準強盜犯行。是本案被告所為，係犯刑法第三百二十一條第
    一項第一款之加重竊盜罪，公訴人認被告係犯刑法第三百二十九條之準強盜罪，
    即有未洽。
四、茲被告另於九十年八月二十日凌晨二時許，攜帶螺絲起子侵入雲林縣崙背鄉○○
    村○○路一五八號有人居住之建築物「好姐妹小吃部」，竊取該小吃部所有之香
    菸二包部分，業經臺灣雲林地方法院檢察署檢察官於九十年八月二十三日以九十
    年度偵字第三三五一號提起公訴，於同年月三十一日繫屬於本院。而本案與上開
    案件犯罪時間相距不到一個月，犯罪時間緊接，且犯罪手段都是侵入他人住宅，
    竊取財物，犯罪構成要件相同，顯係基於概括犯意所為，為連續犯，係裁判上一
    罪，依公訴不可分之原則，其起訴效力及於全部（刑事訴訟法第二百六十七條）
    ，本件自為上開起訴效力所及。且本件亦經本院以九十年度易字第六六四號刑事
    判決併為審判，有判決正本一份附卷足憑。檢察官竟就本案，重行於九十年十月
    五日起訴，揆諸首開說明，其訴為不合法，應諭知不受理之判決。
五、據上論斷，應依刑事訴訟法第三百零三條第二款，判決如主文。
中      華      民      國    九十一    年      一      月      四      日
                                         臺灣雲林地方法院刑事第一庭
                                             審判長法官  康  樹  正
                                                   法官  林  輝  煌
                                                   法官  蔡  碧  蓉
右正本證明與原本無異。
如不服本判決，應於判決送達後十日內向本院提出上訴狀( 應附繕本 )。
                                                 書記官  陳  善  永
中      華      民      國  九十一    年      一      月      四      日
